【裁判字號】    97,訴,260
【裁判日期】    970519
【裁判案由】    違反毒品危害防制條例
【裁判全文】
臺灣嘉義地方法院刑事判決               97年度訴字第260號
公  訴  人  臺灣嘉義地方法院檢察署檢察官
被      告  甲○○
                    （現於臺灣臺中看守所另案羈押中）
上列被告因違反毒品危害防制條例案件，經檢察官提起公訴（97
年度毒偵字第423 號、538 號），被告於本院行準備程序時就犯
罪事實為有罪之陳述，經本院合議庭裁定由受命法官改依簡式審
判程序審理，判決如下：
    主  文
甲○○施用第一級毒品，累犯，處有期徒刑捌月。又施用第一級
毒品，累犯，處有期徒刑捌月。應執行有期徒刑壹年。
    事  實
一、甲○○前因施用毒品案件，經臺灣臺中地方法院以93年度毒
    聲字第1039號裁定送觀察、勒戒後，認無繼續施用毒品傾向
    ，於民國93年12月10日釋放，並經臺灣臺中地方法院檢察署
    檢察官以93年度毒偵字第3625號為不起訴處分確定；又因竊
    盜案件，經臺灣臺中地方法院以93年度中簡上字第599 號判
    決判處有期徒刑1 年，嗣經臺灣高等法院臺中分院以94年度
    上易字第826 號判決駁回上訴確定；另因施用毒品案件，經
    臺灣臺中地方法院以94年度訴字第1753號判決判處有期徒刑
    9 月確定；上開2 罪經裁定應執行有期徒刑1 年6 月，於95
    年10月12日縮短刑期執行完畢。詎其猶不知悔改，於觀察、
    勒戒執行完畢釋放後5 年內，先後為下列犯行：(一)基於施用
    第一級毒品之犯意，於97年1 月13日12時許，搭乘侯明庸所
    駕駛之車輛，沿國道1 號中山高速公路由桃園往南方向行駛
    ，欲返回嘉義途中，在車上以將海洛因加入礦泉水使其溶解
    後，再以針筒注射靜脈血管之方式，施用第一級毒品海洛因
    1 次；嗣於97年1 月13日下午2 時50分許，在嘉義縣六腳鄉
    灣內國小旁遭警盤查，經警得其同意採集其尿液送驗，結果
    呈嗎啡陽性反應而查獲。(二)另基於施用第一級毒品之犯意，
    於97年1 月23日某時，在其位於嘉義縣六腳鄉蒜東村222 號
    之居所，以上開相同方式施用第一級毒品海洛因1 次；嗣因
    其另案遭通緝，於97年1 月25日上午5 時許，在上開居所為
    警逮捕後，經警得其同意採集其尿液送驗，結果呈嗎啡陽性
    反應而查獲。
二、案經嘉義縣警察局朴子分局報請臺灣嘉義地方法院檢察署檢
    察官偵查起訴。
    理  由
一、本件被告所涉犯者為毒品危害防制條例第10條第1 項，非死
    刑、無期徒刑、最輕本刑為3 年以上有期徒刑之罪或高等法
    院管轄第一審案件。本院行準備程序時，被告就被訴事實為
    有罪之陳述，經告知簡式審判程序之旨，並聽取檢察官及被
    告之意見後，本院爰依刑事訴訟法第273 條之1 第1 項裁定
    由受命法官獨任進行簡式審判程序。故本件簡式審判程序之
    證據調查，依刑事訴訟法第273 條之2 之規定，不受同法第
    159 條第1 項、第161 條之2 、第161 條之3 、第163 條之
    1 及第164 條至第170 條規定之限制，合先敘明。
二、上揭犯罪事實，業據被告於偵查及本院審理中坦承不諱（見
    偵字第423 號卷第16至18頁、第538 號卷第10至11頁，本院
    卷第31、38頁）。上揭犯罪事實(一)部分，警方得被告之同意
    後，於97年1 月13日15時30分採集其尿液送驗，結果呈嗎啡
    陽性反應，有高雄市立凱旋醫院97年1 月28日濫用藥物尿液
    檢驗報告、代號與真實姓名對照表（代號為：朴009）各1紙
    附卷可稽（見嘉朴警偵字第0970023345號警卷第5 、6 頁）
    ；上揭犯罪事實(二)部分，警方得被告之同意後，於97年1 月
    25日5 時20分採集其尿液送驗，結果亦呈嗎啡陽性反應，有
    高雄市立凱旋醫院97年2 月18日濫用藥物尿液檢驗報告、代
    號與真實姓名對照表（代號為：朴017）各1紙附卷可稽（見
    嘉朴警偵字第0970080786號警卷第8 、9 頁）；足認被告具
    任意性之自白與事實相符。另被告前因施用毒品案件，經裁
    定送觀察、勒戒，於93年12月10日因無繼續施用毒品傾向釋
    放，有其臺灣高等法院被告前案紀錄表在卷可佐，是其係於
    觀察、勒戒執行完畢後，5 年內再犯本案2 件施用第一級毒
    品罪，事證明確，應予依法論科。
三、論罪科刑：
(一)查海洛因為毒品危害防制條例所定之第一級毒品，是核被告
    上開2 次所為，均係犯毒品危害防制條例第10條第1 項之施
    用第一級毒品罪；其為施用而持有海洛因之低度行為，均為
    施用之高度行為所吸收，不另論罪。被告所犯上開2 罪，犯
    意各別，應予分論併罰。又其前因竊盜及施用毒品案件，經
    分別判處有期徒刑1 年、9 月，並經裁定應執行有期徒刑1
    年6 月確定，於95年10月12日縮短刑期執行完畢，業如前述
    ，並有上揭前案紀錄表在卷可佐，其於受徒刑之執行完畢後
    5 年內，故意再犯本件有期徒刑以上之2 罪，均為累犯，各
    應依刑法第47條第1 項之規定加重其刑。
(二)爰依被告之供述（見本院卷第39頁）及卷附其前案紀錄表，
    審酌被告國小畢業之智識程度，羈押前係從事零工，獨自一
    人居住之生活狀況，有妨害公務、違反肅清煙毒條例、多次
    竊盜及違反毒品危害防制條例等前案紀錄，素行非佳，經觀
    察、勒戒完畢，猶屢次遭查獲施用毒品，顯無戒除毒癮之決
    心，惟施用毒品係自戕行為，及其犯後於偵查及本院審理中
    均坦承犯行，態度尚佳等一切情狀，就其所犯2 罪各量處如
    主文所示之刑，並定其應執行之刑，以示懲儆。
據上論斷，應依刑事訴訟法第273條之1第1項、第299條第1 項前
段，毒品危害防制條例第10條第1 項，刑法第11條前段、第47條
第1 項、第51條第5 款，判決如主文。
本案經檢察官江金星到庭執行職務。
中    華    民    國    97    年    5    月     19    日
                  刑事第三庭  法  官  陳蒨儀
上列正本證明與原本無異。
如不服本判決，應於判決送達後10日內向本院提出上訴狀（切勿
逕送上級審法院），上訴書狀依法應敘述具體理由，如未敘述具
體理由者，應於上訴期間屆滿後20日內補提理由書於本院（均應
附繕本）。
中    華    民    國    97    年    5     月    19    日
                              書記官  李珈慧
附錄本判決論罪法條：
毒品危害防制條例第10條第1項
施用第一級毒品者，處6月以上5年以下有期徒刑。


司法院資訊處製作；財團法人民間司法改革基金會備份。
